【裁判字號】    96,重訴緝,2
【裁判日期】    970221
【裁判案由】    毒品危害防制條例等
【裁判全文】
臺灣高雄地方法院刑事判決             96年度重訴緝字第2號
公  訴  人  臺灣高雄地方法院檢察署檢察官
被      告  乙○○
                    現於臺灣高雄看守所
選任辯護人  徐豐明律師
上列被告因毒品危害防制條例等案件，經檢察官提起公訴（94年
度偵字第3618號），本院判決如下：
    主  文
乙○○販賣第一級毒品，累犯，處無期徒刑，褫奪公權終身，扣
案第一級毒品海洛因（含海洛因磚伍塊及海洛因粉末壹包，合計
淨重壹仟玖佰捌拾柒點肆公克，空包裝重壹佰捌拾肆點貳壹公克
），均沒收銷燬之；門號0000000000號之行動電話壹
支（不含SIM 卡），沒收之，如全部或一部不能沒收時，追徵其
價額或以其財產抵償之；販賣第一級毒品所得財物新臺幣貳佰萬
元，沒收之，如全部或一部不能沒收時，以其財產抵償之。
    事  實
一、乙○○（綽號順豐、老船長、老兄）於民國87年間因違反臺
    灣地區與大陸地區人民關係條例案件，經本院以88年度訴字
    第296 號判處有期徒刑4 月確定，於88年11月10日易科罰金
    執行完畢。詎猶不知悔改，明知海洛因係毒品危害防制條例
    第2 條第2 項所列之第一級毒品，並經行政院公告列為管制
    進出口物品，不得非法販賣、運輸及持有，竟仍於93年7 月
    間某日，由丙○○（另經本院以93訴字第99號判決確定）以
    其所有之門號0000000000號行動電話聯絡乙○○，雙方約定
    由乙○○以新臺幣（下同）200 萬元之代價，販賣相當數量
    之海洛因予丙○○，乙○○遂基於販賣第一級毒品及自大陸
    地區將第一級毒品海洛因運輸進口之犯意，與丙○○約定由
    其將第一級毒品海洛因自大陸地區運輸來臺，再由丙○○在
    高雄市旗津地區接貨。議定之後，乙○○乃於93年7 月12日
    上午11時20分許搭乘金豐溢號漁船自高雄港出境前往大陸地
    區，並於同年8 月4 日凌晨1 時許，以不明之船舶載運第一
    級毒品海洛因（含海洛因磚5 塊及海洛因粉末1 包，合計淨
    重19 87.4 公克，空包裝重184.21公克），私運入境臺灣地
    區。而丙○○為求自保，乃於93年8 月初某日，事先與綽號
    「大頭」之譚大舜約定（另經本院以93訴字第99號判決確定
    ），以給付5 萬元之代價，由譚大舜與之共同前往高雄旗津
    地區，再由譚大舜接運第一級毒品海洛因至丙○○所指定之
    地方。伺丙○○於93年8 月4 日上午10時26分許，以其所有
    之行動電話（門號0000 000000 號）撥打乙○○所使用之行
    動電話（門號0000000000號）與乙○○聯絡後，得知乙○○
    已於當日凌晨1 時許，將丙○○所洽購之第一級毒品海洛因
    （含海洛因磚5 塊及海洛因粉末1 包，合計淨重1987.4 公
    克，空包裝重184.21公克），自大陸地區運輸進入高雄港，
    隨即約定於當日下午1 時許前往高雄市旗津地區取貨。待丙○○確定上開第一級毒品海洛因業已自大陸地區運輸來臺後
    ，即聯絡譚大舜於當日上午11時30分許駕駛其所有灰色之車
    牌號碼3421-DJ 號自用小客車，尾隨在丙○○所駕駛其所有
    黃色之車牌號碼ZP-7 767號自用小客車之後，一同前往高雄
    市旗津地區廣澤尊王廟前，而由丙○○在ZP-7 767號自用小
    客車內監視該次第一級毒品海洛因之交運過程，丙○○並於
    同日中午12時39分許，以其所有之行動電話（門號00000000
    00號）撥打乙○○所使用之行動電話（門號0000000000號）
    與乙○○聯絡，告知其已到達約定地點，且其所駕駛之車輛
    為黃色後，乙○○隨即騎乘不詳車牌之機車攜帶上開海洛因
    前往該處，由乙○○到場先與丙○○打招呼，再將上開海洛
    因在該處逕自放入譚大舜所駕駛之3421-DJ 號自用小客車，
    並由丙○○將現金200 萬元交付給乙○○。交易完畢後，乙○○隨即騎乘機車快速離去，譚大舜乃以衣服蓋住海洛因，
    丙○○見譚大舜已接得毒品，即駕車駛離，由譚大舜駕車尾
    隨在後，嗣其2 人於行經高雄市旗津區與前鎮區○○○○○
    道內時，即遭跟監之警員攔下逮捕，並當場在譚大舜之車上
    右前座上扣得以衣服蓋著用以掩飾之上開海洛因、包裝海洛
    因之黑色塑膠袋1 個及牛皮紙袋5 個、行動電話（門號0000
    000000號）1 支，及在丙○○車上扣得現金87,600元、手機
    3 支（0000000000號、0000000000號及0000000000號）、載
    有老船長電話號碼為0000000000號之筆記本1 本、SIM 卡 1
    張（0000000000號），始查知上情。
二、案經高雄市政府警察局新興分局報請報請臺灣高雄地方法院
    檢察署檢察官偵查起訴。
    理  由
壹、程序部分（證據能力之審查）：
一、按被告以外之人於審判外之陳述，雖不符刑事訴訟法第 159
    條之1 至之4 等4 條之規定，然若當事人於審判程序中同意
    作為證據，法院審酌該言詞陳述或書面陳述作成時之情況，
    認為適當者，亦得為證據；又當事人、代理人或辯護人於法
    院調查證據時，知有刑事訴訟法第159 條第1 項不得為證據
    之情形，而未於言詞辯論終結前聲明異議者，視為有前項之
    同意，同法第159 條之5 定有明文。此立法意旨在於傳聞證
    據未經當事人之反對詰問予以核實，原則上先予排除。惟若
    當事人已放棄反對詰問權，於審判程序中表明同意該等傳聞
    證據可作為證據；或於言詞辯論終結前未聲明異議，基於尊
    重當事人對傳聞證據之處分權，及證據資料愈豐富，愈有助
    於真實發見之理念，且強化言詞辯論主義，使訴訟程序得以
    順暢進行，上開傳聞證據亦均具有證據能力。查本件證人譚
    大舜及丙○○於本院93年度重訴字第99號案件中警詢時之供
    述，具有被告以外之人審判外陳述之性質，均屬傳聞證據，
    惟經本院依法提示予以調查，檢察官及被告均對此未表示異
    議，且經本院審酌該書面作成時無違法情事，應適宜為本案
    之證據。
二、次按被告以外之人於偵查中向檢察官所為之陳述，除顯有不
    可信之情況者外，得為證據，刑事訴訟法第159 條之1 第2
    項定有明文。查本件證人丙○○於偵查中經具結之供述，具
    有被告以外之人審判外陳述之性質，屬傳聞證據，惟經本院
    依法提示予以調查，檢察官對此均未表示異議，且經本院審
    酌該書面作成時無違法情事，亦無任何顯有不可信之情況，
    自應適宜為本案之證據。
三、高雄市政府警察局新興分局係因接獲線報，指出證人丙○○
    涉嫌未經許可販賣槍械，經查證人丙○○以設於高雄市前金
    區○○○路174 號之「御禾茶莊」，為販賣槍械之連絡地點
    ，遂報請臺灣高雄地方法院檢察署檢察官指揮偵辦，並分就
    行動電話為0000000000號及0000000000號，監察期間自93年
    7 月2 日上午10時至93年7 月30日上午10時止，就行動電話
    為0000000000號、0000000000號及0000000000號，監察期間
    自93年7 月30日上午10時至93年8 月27日上午10時止，有該
    署93年7 月2 日雄檢楠民字第1336號通訊監察書及同月29日
    雄檢楠民字第1574號通訊監察書附卷可稽，是本件相關之通
    訊監察應屬合法，其監察所得之監聽內容及其譯文自有證據
    能力。
貳、實體部分：
一、查被告乙○○行為後，如附表所示之相關法律均業經變更，
    並俱於95年7 月1 日施行，玆經整體比較結果，裁判時法並
    未較為有利，從而依刑法第2 條第1 項規定，自應適用各該
    行為時法，亦即修正前刑法，合先敘明。
二、訊據被告乙○○對於上開犯罪事實均矢口否認，辯稱：伊並
    非綽號「老船長」之人，伊於93年8 月3 日確實有受友人丁○○之託在高雄市旗津區福興宮交付魚貨與丙○○，然伊於
    93 年8月4 日案發當日並無交付第一級毒品海洛因與丙○○
    或譚大舜，丙○○應係懷疑伊密報導致其遭警查獲，其證詞
    顯然偏頗不實，不能作為不利於伊之依據，且其證詞前後不
    一，亦不足採信云云。經查：
  (一)上揭犯罪事實，業據證人丙○○於本院另案93年度重訴字第
    99號案件中偵查及審理時及本案本院審理時均證稱：伊知道
    被告有出海，被告出海前幾天有問伊要不要買海洛因，被告
    說其有毒品放在大陸地區，可以賣給伊，叫伊準備200 萬元
    ，伊於93年8 月4 日當日以電話聯絡譚大舜，並約定以5 萬
    元之代價由譚大舜為伊接運毒品，伊隨後在廣澤尊王廟前將
    現金200 萬元交給被告，至於何人將毒品交給譚大舜，伊並
    未看到，後來譚大舜告訴伊已經拿到毒品，伊與譚大舜才一
    起離開現場，被告即是綽號順豐、老船長、老兄之人等語（
    見偵1 卷第9 頁，院3 卷第369 至382 頁，本院97年1 月17
    日審判筆錄第3 至9 頁），並於另案審理時當庭指認被告（
    見院3 卷第370 頁），而質諸證人丙○○無論就：(1)其與被
    告約定買賣第一級毒品海洛因之源由；(2)向被告購買第一級
    毒品之聯絡方式；(3)交付第一級毒品之時間、地點；(4)買賣
    第一級毒品之代價；(5)係由大陸地區私運第一級毒品進口等
    關於本件犯罪事實之重要情節均能清楚交代，苟非真有其事
    ，證人丙○○焉能就被告自大陸地區運輸第一級毒品入進臺
    灣地區之犯行為如此清楚之供述，顯見證人丙○○之證詞應
    非虛假。再參以證人譚大舜於本院另案93年度重訴字第99號
    案件中警詢及審理時均證稱：丙○○於93年8 月4 日上午11
    時30分許打電話以5 萬元之代價叫伊到旗津幫其載運毒品，
    伊即駕駛其所有灰色之車牌號碼3421-DJ 號自用小客車，尾
    隨在丙○○所駕駛其所有黃色之車牌號碼ZP-7767 號自用小
    客車之後，一同前往高雄市旗津地區廣澤尊王廟前等候，嗣
    被告即騎乘機車前來將裝有6 塊海洛因磚之黑色塑膠袋1 包
    交給伊，伊隨即駕車尾隨丙○○離去等語（見警卷第30至34
    、36至39頁，院3 卷第358 至367 頁），並於另案警詢中指
    認被告即為交付毒品與伊之人（見警卷第32頁），其證述與
    證人丙○○約定及接運第一級毒品海洛因之過程與證人丙○○上開證詞亦互核相符，益徵證人丙○○及譚大舜上開證詞
    應非虛構，而堪採信。此外，另有被告與證人丙○○以行動
    電話0000000000號、0000000000號談及自大陸地區運輸第一
    級毒品海洛因進入臺灣地區之相關對話監聽譯文各1 份及臺
    灣高雄地方法院檢察署93年7 月2 日雄檢楠民字第1336號通
    訊監察書及同月29日雄檢楠民字第1574號通訊監察書各1 紙
    （見警卷第5 至15頁，偵2 卷第9 至32、57頁）、高雄市政
    府警察局新興分局刑事組現場照片示意圖6 幀、扣押物品照
    片1 幀（見警卷第43至45頁）等證物附卷可稽，且有之第一
    級毒品海洛因（含海洛因磚5 塊及海洛因粉末1 包，合計淨
    重1987.4公克，空包裝重184.21公克）、包裝海洛因之黑色
    塑膠袋1 個及牛皮紙袋5 個、證人丙○○所有之門號為0000
    000000號及0000000000號行動電話各1 支（均含SIM 卡）及
    門號0000000000SIM 卡1 張及載有「老船長」電話之筆記本
    1 本、證人譚大舜所有之門號為0000000000號之行動電話 1
    支扣案足憑。
  (二)且查前開通訊譯文內容，於(1)93年7 月30日下午2 時35分56
    秒起迄同日下午2 時37分53秒之期間，證人丙○○確有以00
    00000000號之行動電話，撥打與被告乙○○通話，其間被告
    表示：「你放心，我也會給你安排很好…我聽說魚仔溼了，
    是怎麼回事？（你要給我弄好吶…有溼。）外面本來就會溼
    溼，一點點嗎？（那禁不起水吶！整個會壞掉吶）我沒拆，
    都三尾三尾這樣。（好啦，不要緊，我處理，你處理分寸點
    ，回來我就準備OK，整個給你。）OK」；(2)93年8 月4 日上
    午10時26分24秒起迄同日上午10時27分3 秒，證人丙○○於
    高雄縣大樹鄉○○路附近，經以0000000000號之行動電話，
    撥至被告乙○○之0000000000號之行動電話，被告陳稱：「
    本來昨晚要叫你過來啦！（這樣呦，你沒打，昨晚我打給你
    ，關機）一點多才到（還是…現在過去？）隨便你啦（要不
    然一點到哪邊，一點）好」；(3)於93年8 月4 日中午12時39
    分23秒起迄同日中午13時39分60秒之期間，證人丙○○於高
    雄市旗津區○○○路155 號附近，與上開(2)之行動電話方式
    聯絡，通話稱：「我在這（我沒看見）你也在這呦？我駛一
    台〝黃〞的（好，好）」等等。是綜上開通訊監察內容可知
    ：被告乙○○交付第一級毒品之對象係證人丙○○，且證人
    丙○○與被告交易之物品具有沾水溼即損壞之特性，與海產
    之特性迥異，並非被告所稱之魚貨海產或證人丙○○初所辯
    稱之「魚仔」，應係其後證人史平兆於事後陳述該「魚仔」
    係指第一級毒品海洛因之暗語始為相符，亦堪確認被告確實
    有自大陸地區運輸第一級毒品入進臺灣地區之犯行甚明。
  (三)至被告雖辯稱：伊並非綽號「老船長」之人，伊於93年8 月
    3 日確實有受友人丁○○之託在高雄市旗津區福興宮交付魚
    貨與丙○○，然伊於93年8 月4 日案發當日並無交付第一級
    毒品海洛因與丙○○或譚大舜，丙○○應係懷疑伊密報導致
    其遭警查獲，其證詞顯然偏頗不實，不能作為不利於伊之依
    據，且其證詞前後不一，亦不足採信云云。然查，證人丙○○指證確係被告自大陸地區運輸第一級毒品入進臺灣地區等
    情節，要屬可採，已如上述，且證人丙○○之證述亦與證人
    譚大舜證述之情節相符，並有如上所述之證物在案可資佐證
    ，顯見證人丙○○上開證述應與事實相符，而堪採信，被告
    任意指摘其有偏頗之處，而未能舉出任何證據以實其說，洵
    無可採。至證人丙○○於本院93年度重訴字第99號案件準備
    程序中雖否認被告即為即為與其對話之「船長」、「老兄」
    （見院3 卷第239 、240 頁），然查，證人丙○○於該案件
    中初亦否認有向被告購買其自大陸地區運輸來臺之第一級毒
    品之犯行，則稽之犯人於遭警查獲時通常均會狡詞脫罪之常
    情，證人丙○○於該案審理之初既否認涉案，且當時被告尚
    未到案，則證人丙○○為恐遭被告牽連，而任意否認與被告
    通話等情節，要屬人之常情，則其否認被告即為即為與其對
    話之「船長」、「老兄」等情，均不足採，是難僅以證人該
    部分之證述而逕認被告並非與證人丙○○通話及運輸第一級
    毒品之人，參以證人丙○○於該案審判程序中所證述被告係
    50幾歲，身高約165 公分等語（見院3 卷第369 、370 頁）
    ，要與本院當庭檢視被告之年齡及身高均大致吻合，益徵被
    告確實係自大陸地區運輸第一級毒品入進臺灣地區之人甚明
    。另查，被告辯稱其於93年8 月3 日確實有受友人丁○○之
    託在高雄市旗津區福興宮交付魚貨與證人丙○○，然為證人
    丙○○所否認，而被告所稱之友人丁○○亦經本院多次傳喚
    均未到庭，自無從證明被告上開辯詞之真實性，而參以被告
    於本院審理時初稱並未拿東西給譚大舜（見本院卷第3 頁）
    ，復稱係丁○○叫其拿給1 個不認識的人，其不知道裡面是
    什麼東西（見本院卷第47、94頁），再稱丁○○是93年8 月
    3 日叫其拿魚貨給丙○○（見本院卷第115 頁），前後不一
    ，互為矛盾，亦無可採信。綜合上述，足證被告上開辯詞要
    非可採。
  (四)扣案之海洛因，經鑑定後，確為第一級海洛因（白色海洛因
    磚5 塊及白粉1 包均含第一級毒品海洛因成分，驗後合計淨
    重1987.4公克，包裝重184.21公克，純度百分之74.26 ，純
    質淨重1475.86 公克），亦有法務部調查局調科壹字第2200
    17914 號鑑定通知書（見院3 卷第420 頁），堪認被告乙○○販賣與證人丙○○之物品確為第一級毒品海洛因無誤。又
    本案雖因被告矢口否認犯行而無從得知其販賣第一級毒品所
    可獲得之利益為何。然販賣第一級毒品，可處死刑或無期徒
    刑，處無期徒刑得併科1,000 萬元以下罰金，毒品危害防制
    條例第4 條第1 項定有明文，是販賣第一級毒品係屬嚴重違
    法行為，苟遭逮獲，後果非凡，毒販出售毒品時無不小心翼
    翼，不敢公然為之，且不論是毒品之包裝如何，均可由販售
    者任意分裝增減其重量及純度，而每次販賣之價格，亦隨雙
    方關係之深淺、資力、需求之程度等因素，由販售之人任意
    調整，顯見販售毒品之人，必有豐厚利得，否則豈有願冒罹
    重典之風險，而以原價或低於原價買賣毒品之理，足認被告
    乙○○確有藉由販賣第一級毒品海洛因，以從中賺取買賣差
    價牟利之意圖甚明。
  (五)至被告雖聲請就通訊監察錄音帶進行聲紋比對，並請求測謊
    ，及傳訊證人郭吳切證明被告並非船長。然經本院上開調查
    證據結果，已堪確認被告確係與證人丙○○通話並自大陸地
    區運輸第一級毒品入進臺灣地區之人已明，自無須進行聲紋
    比對及測謊。至被告是否曾擔任船長，要與其是否有「老船
    長」之綽號無必然之關連性，自亦無傳訊證人郭吳切之必要
    。
  (六)從而，本案事證明確，被告犯行堪予認定，應依法論科。
三、查海洛因為毒品危害防制條例第2 條第2 項第1 款所稱之第
    一級毒品，並為行政院依據懲治走私條例第2 條第4 項公告
    之「懲治走私條例公告管制物品項目及其數額」甲項第4 款
    所列之管制進出口物品，而自大陸地區私運物品進入台灣地
    區，以私運物品進口論，懲治走私條例第12條亦定有明文。
    是核被告乙○○所為，係犯毒品危害防制條例第4 條第1 項
    之運輸、販賣第一級毒品罪與懲治走私條例第2 條第1 項、
    第12條之準私運管制物品進口罪。公訴意旨誤將懲治走私條
    例第2 條第1 項、第12條之準私運管制物品進口罪論列為懲
    治走私條例第2 條第1 項之私運管制物品進口罪，尚有遺闕
    ，應予敘明。被告販賣、運輸第一級毒品海洛因而非法持有
    第一級毒品海洛因之低度行為，已為其販賣、運輸第一級毒
    品海洛因之高度行為所吸收，不另論罪。被告乙○○自大陸
    地區私運上開毒品進口入進臺灣地區之行為，同時觸犯毒品
    危害防制條例第4 條第1 項之運輸第一級毒品罪及懲治走私
    條例第2 條第1 項、第12條之準私運管制物品進口罪，被告
    所犯上開2 罪，係1 行為觸犯數罪名，為想像競合犯，應依
    刑法第55條規定，從一較重之運輸第一級毒品罪處斷。被告
    運輸上開毒品之目的在於販售營利，所犯運輸第一級毒品及
    販賣第一級毒品2 罪間，具方法、結果之牽連關係，為牽連
    犯，應依修正前刑法第55條規定，從1 重之販賣第一級毒品
    罪論處（最高法院73年台覆字第17號著有判例）。另被告前
    87年間因違反臺灣地區與大陸地區人民關係條例案件，經本
    院以88年度訴字第296 號判處有期徒刑4 月確定，於88年 1
    1 月10日易科罰金執行完畢，有臺灣高等法院被告全國前案
    紀錄表1 紙附卷可稽，被告於上開有期徒刑執行完畢5 年內
    ，再犯本件有期徒刑以上之罪，為累犯，但因死刑及無期徒
    刑依法不得再予加重，爰依修正前刑法第47條規定論以累犯
    ，但不加重其刑。爰審酌被告乙○○正值壯年，不思循合法
    正當途徑獲致財富，竟運用智慧、勞力於不法之途，為圖獲
    利，竟自大陸地區走私進口大量之第一級毒品海洛因，並出
    售予丙○○，行為確屬不當，且其販賣之第一級毒品共計有
    白色海洛因磚5 塊及白粉1 包，驗後合計淨重1987.4公克，
    包裝重184.21公克，純度百分之74.26 ，純質淨重14 75.86
    公克，數量異常龐大，對於社會之危害性頗鉅，惡性實屬重
    大，且自犯後逃亡迄今，而於本院審理時亦矢口否認犯行，
    犯後態度不佳，不見悔意，本應嚴懲，惟念及及被告所販出
    與丙○○之第一級毒品旋即於交易後為警查獲，未及流入市
    面，尚未造成實際損害，並參酌公訴人求處無期徒刑等一切
    情狀，酌情量處如主文所示之刑，併依刑法第37條第1 項之
    規定，宣告褫奪公權終身，以資儆懲。
四、扣案物之處理及沒收：
  (一)扣案第一級毒品海洛因（含海洛因磚5 塊及海洛因粉末1 包
    ，合計淨重1987.4公克，空包裝重184.21公克），經鑑定結
    果，係屬毒品危害防制條例第2 條第2 項第1 款所稱之第一
    級毒品，有法務部調查局調科壹字第220017914 號鑑定通知
    書（見院3 卷第420 頁）1 紙在卷足參，應依毒品危害防制
    條例第18條第1 項前段規定，不論是否屬於被告所有，均予
    宣告沒收銷燬之。
  (二)又被告因販賣第一級毒品所得之財物200 萬元，雖未扣案，
    然此係被告販賣第一級毒品所得之財物，業如上述，應依毒
    品危害防制條例第19條第1 項之規定，沒收之，如全部或一
    部不能沒收時，以其財產抵償之。又被告販賣第一級毒品所
    用之門號0000000000號行動電話（不含SIM 卡），雖未扣案
    ，然此係被告販賣第一級毒品所用之物，業據證人丙○○供
    述在卷，應依毒品危害防制條例第十九條第一項之規定，沒
    收之，如全部或一部不能沒收時，追徵其價額或以其財產抵
    償之。
  (三)另扣案證人丙○○所有之門號為0000000000號及0000000000
    號行動電話各1 支（均不含SIM 卡）及載有「老船長」電話
    之筆記本1 本，及扣案包裝海洛因之黑色塑膠袋1 個及牛皮
    紙袋5 個均為證人丙○○所有，業據證人丙○○供述在卷，
    並非被告所有，爰不依毒品危害防制條例第19條第1 項前段
    之規定予以沒收之。又扣案包裝海洛因之黑色塑膠袋1 個及
    牛皮紙袋5 個，業經被告販買與證人丙○○，而均為證人丙○○所有，業據證人丙○○供述在卷，並非被告所有，亦不
    依毒品危害防制條例第19條第1 項前段之規定予以沒收之。
  (四)至未扣案證人丙○○所有之門號為0000000000號行動電話 1
    支（不含SIM 卡），為證人丙○○所有，業據證人丙○○供
    述在卷，並非被告所有，爰不依毒品危害防制條例第19條第
    1 項前段之規定予以沒收之。
據上論斷，應依刑事訴訟法第299 條第1 項前段，毒品危害防制
條例第4 條第1 項、第18條第1 項前段、第19條第1 項，懲治走
私條例第12條、第2 條第1 項、第11條，刑法第11條、第2 條第
1 項前段、第47條（修正前）、第55條、第55條（修正前）、第
37條第1 項，判決如主文。
本案經檢察官甲○○到庭執行職務。
中    華    民    國    97    年    2     月    21    日
                  鳳山刑事第一庭審判長法  官 黃三友
                                      法  官 林芳華
                                      法  官 陳盈吉
以上正本證明與原本無異。
如不服本判決，應於判決送達後10日內，向本院提出上訴狀。
中    華    民    國    97    年    2     月    29    日
                                      書記官  陳展榮
附表：
┌──┬───────┬───────┬───────┬────┐
│比較│行為時法（95年│裁判時法（95年│比較結果      │備註    │
│內容│7 月1 日前之刑│7 月1 日生效之│              │        │
│    │罰法律）      │刑罰法律）    │              │        │
├──┼───────┼───────┼───────┼────┤
│刑法│罰金：（銀元）│罰金：新臺幣10│裁判時法罰金刑│上開修正│
│第33│1 元以上。    │00元以上，以百│之最低度刑提高│影響關於│
│條第│              │元計算之。    │為新臺幣1000元│罰金刑最│
│5 款│              │              │。是以行為時法│低度。  │
│    │              │              │較有利於被告。│        │
├──┼───────┼───────┼───────┼────┤
│牽連│刑法第55條後段│已刪除        │行為時法構成裁│        │
│犯  │：犯一罪而其方│              │判上一罪，從一│        │
│    │法或結果之行為│              │重處斷，而依裁│        │
│    │犯他罪名者，從│              │判時法則需數罪│        │
│    │一重處斷      │              │併罰，是比較結│        │
│    │              │              │果仍以行為時法│        │
│    │              │              │有利於被告。  │        │
├──┼───────┼───────┼───────┼────┤
│累犯│刑法第47條：受│刑法第47條第1 │依行為時法及裁│        │
│    │有期徒刑之執行│項：受徒刑之執│判時法均構成累│        │
│    │完畢，或受無期│行完畢，或一部│犯，適用結果並│        │
│    │徒刑或有期徒刑│之執行而赦免後│無不同。      │        │
│    │一部之執行而赦│，5 年以內「故│              │        │
│    │免後，5 年以內│意」再犯有期徒│              │        │
│    │再犯有期徒刑以│刑以上之罪者，│              │        │
│    │上之罪者，為累│為累犯，加重本│              │        │
│    │犯，加重本刑至│刑至二分之一。│              │        │
│    │二分之一。    │              │              │        │
├──┼───────┼───────┼───────┼────┤
│比較結果：                                                    │
│裁判時法並未較有利於被告。從而，應依刑法第2 條第1 項前段規定，│
│適用行為時之法律。                                            │
└───────────────────────────────┘
附錄本判決論罪科刑法條：
毒品危害防制條例第4 條第1 項
製造、運輸、販賣第一級毒品者，處死刑或無期徒刑；處無期徒
刑者，得併科新臺幣一千萬元以下罰金。
懲治走私條例第12條
自大陸地區私運物品進入臺灣地區，或自臺灣地區私運物品前往
大陸地區者，以私運物品進口、出口論，適用本條例規定處斷。
懲治走私條例第2 條第1 項
私運管制物品進口、出口逾公告數額者，處七年以下有期徒刑，
得併科新臺幣三百萬元以下罰金。


司法院資訊處製作；財團法人民間司法改革基金會備份。
